# 房地产行业收入确认问题

提问人：碳纤维 时间：2019-01-13 09:50:57
陈老师，您好！
请教陈老师一个问题：房地产行业收入确认问题，有几个房子已经入住，这批房子是抵账房，但是没有相应的销售合同和入住通知单，也没有备案，事实上已经实际入住了，并且入住挺长时间了，企业为了防止国有资产流失，确认了相应的收入和成本，请问陈老师这部分收入应该确认吗？如果应该，确认条件是什么呢？

回答人：chenyiwei
同样应以所有权上主要风险和报酬以及控制权的转移作为确认收入的前提。
建议关注企业以房抵账的流程，获取该抵账交易真实性的证据，包括抵账协议（包括该协议完成内部、外部审批和签字生效的证据）、被抵销负债最初的形成过程和截至抵账实施日的账面价值、房屋交割的相关证据资料（如交接书）、产权证办理情况等，并向入驻者和原债权人等函证或访谈确认该交易的真实性；分析抵债作价的准确性和合理性等。